臺灣彰化地方法院民事裁定              100年度監字第105號
聲  請  人  林錦
相  對  人  林阿亭
關  係  人  林錦園
上列聲請人聲請許可處分受監護人財產事件，本院裁定如下：
    主  文
准聲請人處分相對人即受監護人林阿亭（男，民國17年3月17日
生，身分證統一編號：Ｚ000000000號）所有坐落彰化縣線西鄉○
○段一六八八地號、地目田、面積五九九平方公尺、權利範圍全
部之土地及坐落其上同段五三五建號、面積二三七平方公尺、權
利範圍全部之建物。
聲請程序費用新台幣壹仟元由相對人負擔。
    理  由
一、本件聲請意旨略以：相對人（即受監護人）林阿亭自民國98
    年3月23日起，因顱內出血、呼吸衰竭，經送醫診治但不見
    起色，長期住於大雅清泉醫院，每月需支付新台幣（下同）
    1萬5千元醫藥費及照護費，而林阿亭業經本院於99年10月21
    日宣告為受監護宣告之人，聲請人為相對人林阿亭之子兼法
    定監護人，為醫治及照護受監護人林阿亭，擬將受監護人林
    阿亭名下坐落於彰化縣線西鄉○○段1688地號、地目田、面
    積599平方公尺、權利範圍全部之土地一筆及坐落於其上同
    段535建號、面積237平方公尺、權利範圍全部之建物一棟，
    抵押予線西農會向其借貸200萬元，借款所得做為醫治及照
    護受監護人林阿亭之用，為此，爰依民法第1101條第1、2項
    規定聲請裁定准予處分受監護人上開之不動產等語。
二、按監護人對於受監護人之財產，非為受監護人之利益，不得
    使用、代為或同意處分。監護人為下列行為，非經法院許可
    ，不生效力：一、代理受監護人購置或處分不動產。二、代
    理受監護人，就供其居住之建築物或其基地出租、供他人使
    用或終止租賃，民法第1101條第1、2項分別定有明文。
三、經查，聲請人主張之上揭事實，業據提出戶籍謄本、本院99
    年度監宣字第115號民事裁定影本、土地及建物登記謄本、
    診斷證明書為證，又聲請人於本件聲請時，已與會同開具財
    產清冊之人林錦園開具相對人財產清冊陳報本院一節，有聲
    請人提出之受監護人財產清冊及財產清冊切結書各一件在卷
    可稽，並經會同開具財產清冊之人林錦園到庭證述屬實，堪
    信聲請人之主張為真正。本院審酌受監護人名下財產除前揭
    不動產外，並無其他動產及存款等情，認受監護人既長期臥
    病治療，顯難以獲取收入足敷醫療照護費用，堪認聲請人之
    主張為受監護人之利益計，能支應受監護人生活照顧之所需
    ，有處分受監護人所有如主文所示之不動產之必要，尚非無
    據。故聲請人之聲請為有理由，應予准許。
四、依非訟事件法第21條第1項，裁定如主文。
中    華    民    國   100    年    7     月    29    日
                   家事法庭   法  官  施坤樹
以上正本係照原本作成。
如不服本裁定應於送達後10日內向本院提出抗告狀，並繳納抗告
費新臺幣1,000元。
中    華    民    國   100    年    7     月    29    日
                              書記官  許珍滋